【裁判字號】    92,訴,946
【裁判日期】    920529
【裁判案由】    毒品危害防制條例
【裁判全文】
臺灣高雄地方法院刑事判決                          九十二年度訴字第九四六號
    公  訴  人  臺灣高雄地方法院檢察署檢察官
    被      告  甲○○
右列被告因毒品危害防制條例案件，經檢察官提起公訴（九十一年度毒偵字第四０一
三號），本院判決如左：
    主  文
甲○○施用第一級毒品，處有期徒刑拾月。扣案第一級毒品海洛因壹包（驗前毛重零
點貳公克，驗後淨重零點零肆公克，包裝重零點貳貳公克）沒收銷燬。
    事  實
一、甲○○於民國八十七年間因施用毒品案件，經本院於八十七年八月二十六日以八
    十七年度毒聲字第二○四一號裁定送勒戒處所觀察、勒戒後，認無繼續施用毒品
    之傾向，由台灣高雄地方法院檢察署檢察官於八十七年九月二十九日以八十七年
    度偵字第一九九○二號處分不起訴確定。復於九十年間又因連續施用第一級毒品
    海洛因案件，經本院於九十年十二月十三日以九十年度毒聲字第七四六八號裁定
送勒戒處所觀察、勒戒後，認有繼續施用毒品之傾向，並於九十一年一月二日以
    九十一年毒聲字第六號裁定令入戒治處所強制戒治，又經臺灣高雄地方法院檢察
    署提起公訴，經本院判處有期徒刑八月確定，詎仍不悔改，明知海洛因業經公告
    列為毒品危害防制條例第二條第二項第一款之第一級毒品，不得非法持有、施用
    ，仍基於施用第一級毒品海洛因之犯意，於九十一年七月二十二日下午十時三十
    分許，在高雄縣鳳山市○○里○○路○段一三巷四弄六之二號住處，以將第一級
    毒品海洛因混合美娜水，以針筒注射身體之方式施用第一級毒品海洛因一次，嗣
    於九十一年七月二十三日凌晨四時許，在高雄市○○路與輔仁路路口為警查獲，
    並扣得海洛因一包（驗前毛重零點二公克，驗後淨重零點零四公克，包裝重零點
    二二公克，公訴人誤載驗後毛重為零點二二公克）。
二、案經高雄市政府警察局移送臺灣高雄地方法院檢察署檢察官偵查起訴。
    理  由
一、右揭事實，業據被告甲○○於本院審理時坦承不諱（參見本院九十二年五月二十
    七日審判筆錄），而被告於九十一年七月二十三日為警查獲時，經警採取其尿液
    送請檢驗結果呈嗎啡陽性反應，有高雄市政府衛生局九十一年八月二日高衛試煙
    字第Ｅ─００一號煙毒尿液檢驗成績書一紙附卷可稽，又扣案疑似海洛因粉末經
    送往法務部調查局檢驗結果，確係屬第一級毒品海洛因成分（驗前毛重零點二公
    克，驗後淨重零點零四公克，包裝重零點二二公克），有該局九十一年八月二十
    六日調科壹字第二二○○一三九０四號鑑定通知書附卷可稽，足認被告上開自白
    與事實相符，堪信為真實。再查，被告甲○○於八十七年間因施用毒品案件，經
    本院於八十七年八月二十六日以八十七年度毒聲字第二○四一號裁定送勒戒處所
    觀察、勒戒後，認無繼續施用毒品之傾向，由台灣高雄地方法院檢察署檢察官於
    八十七年九月二十九日以八十七年度偵字第一九九○二號處分不起訴確定。復於
    九十年間又因連續施用第一級毒品海洛因案件，經本院於九十年十二月十三日以
    九十年度毒聲字第七四六八號裁定送勒戒處所觀察、勒戒後，認有繼續施用毒品
    之傾向，並於九十一年一月二日以九十一年毒聲字第六號裁定令入戒治處所強制
    戒治，又經臺灣高雄地方法院檢察署提起公訴，經本院判處有期徒刑八月確定等
    事實，此有臺灣高雄地方法院檢察署刑案資料查註紀錄表附卷可參。被告於五年
    內三犯毒品危害防制條例第十條第一項之罪，本件事證明確，被告犯行洵堪認定
    。
二、查海洛因係毒品危害防制條例第二條第二項第一款所稱之第一級毒品，不得持有
    、施用。核被告所為，係犯毒品危害防制條例第十條第一項之施用第一級毒品罪
    。被告持有第一級毒品之低度行為，應為其進而施用之高度行為所吸收，不另論
    罪。爰審酌被告屢經觀察勒戒及強制戒治後，仍未戒絕毒品，再犯相同之罪，顯
    見其戒毒意志不堅，惟念其施用毒品乃自戕一己之身體健康，尚未害及他人，犯
    後坦承犯行，態度良好等一切情狀，量處如主文所示之刑。扣案之海洛因一包（
    驗前毛重零點二公克，驗後淨重零點零四公克，包裝重零點二二公克），經送驗
    結果，確屬毒品危害防制條例第二條第二項第一款所稱之第一級毒品海洛因，有
    上開法務部調查局鑑定通知書附卷可稽，爰依毒品危害防制條例第十八條第一項
    前段規定宣告沒收並銷燬之。而送鑑驗耗損之海洛因粉末既已滅失，自無庸再予
    宣告沒收，併此敘明。
據上論斷，應依刑事訴訟法第二百九十九條第一項前段，毒品危害防制條例第十條第
一項、第十八條第一項前段，判決如主文。
本案經檢察官張啟祥到庭執行職務。
中      華      民國     九十二     年     五     月    二十九    日
                                  臺灣高雄地方法院刑事庭
                                      法  官  廖建瑜
右正本證明與原本無異。
如不服本判決，應於判決送達後十日內，向本院提出上訴狀。
                                      書記官  王翌翔
中      華      民      國     九十二     年     五     月    二十九    日
毒品危害防制條例第十條
施用第一級毒品者，處六月以上五年以下有期徒刑。
施用第二級毒品者，處三年以下有期徒刑。
毒品危害防制條例第十八條
查獲之毒品及專供製造或施用毒品之器具，不問屬於犯人與否，均沒收銷
燬之。但合於醫藥或研究之用者，得不予銷燬。
前項合於醫藥或研究用毒品或器具之管理辦法，由法務部會同行政院衛生
署定之。


司法院資訊處製作；財團法人民間司法改革基金會備份。
